# a公司算不算拥有控制权

提问人：acfeagle 时间：2017-03-11 12:40:51
陈版主你好！有这么个问题：A与境外E公司签订投资协议，协议约定，A公司投资 60000 万元，E公司投资 20000 万元，在境外设立合资企业从事海外业务拓展。A向该合资企业委派董事会 7 名董事中的 4 名董事，相关决策需董事会出席董事过半数通过。按照注册地政府规定，为保护产业的发展，E公司对合资企业公司的财务和经营政策拥有否决权。问：E公司的否决权属不属于保护性权利？A公司对合资公司拥有控制权吗？

回答人：chenyiwei
如果A向E提供保证其本金安全和取得约定收益（或保底收益）的保障，则E的否决权就是保护性权利，不影响A的控制权；其他情形，就要根据具体情况判断了。